【裁判字號】    95,上訴,3490
【裁判日期】    951026
【裁判案由】    恐嚇等
【裁判全文】
臺灣高等法院刑事判決                95年度上訴字第3490號
上  訴  人
即  被  告  乙○○
                    現另案於台北看守所羈押中
上列上訴人即被告因恐嚇取財等案件，不服臺灣臺北地方法院95
年度易字第204號，中華民國95年8月15日第一審判決（起訴案號
：臺灣臺北地方法院檢察署94年度偵字第4392號、第6505號），
提起上訴，本院判決如下：
    主  文
上訴駁回。
    事實及理由
一、本案經本院審理結果，認第一審以被告乙○○犯刑法第 339
    條第 1項之詐欺罪，判處有期徒刑伍月，如易科罰金以銀元
    佰元即新台幣玖佰元折算壹日；又犯刑法第302條第1項之
    妨害自由罪，判處有期徒刑肆月，如易科罰金以銀元佰元
    即新台幣玖佰元折算壹日，扣案之玩具手槍貳把及未扣案之
    泡棉球棒壹支均沒收。並定應執行有期徒刑捌月，如易科罰
    金以銀元佰元即新台幣玖佰元折算壹日，扣案之玩具手槍
    貳把及未扣案之泡棉球棒壹支均沒收。原判決認事用法均無
    違誤，量刑亦適當，應予維持，並引用第一審判決書所記載
    之事實、證據及理由（如附件）。
二、被告乙○○上訴意旨略稱：被告並未恐嚇及毆打甲○○，也
    沒有詐欺及妨害自由之犯行。現金借支單及本票是甲○○向
    被告借三十萬元所寫的，我們發生爭吵是因向他收利息萬
    元。甲○○信用不好，無法申請現金卡，才陪同其回去向他
    爸爸要錢。甲○○來過被告家十多次，當天因甲○○要搶被
    告的電動玩具玩，我不同意，才會好玩用膠帶將其手綁起來
    ，完全是開玩笑，大家鬧玩。被告有向祝天祐拿錢，分三
    個月各收取十一萬元，但那是甲○○欠我錢，我沒有騙他爸
    爸，是甲○○騙他爸爸祝天祐，我們事先不知情，事後因向
    其父多收取利息三萬元，他曾帶十幾個人到被告家砸玻璃，
    迫使被告簽給十張面額三萬元本票，因沒全部兌現他才去報
    警，所指訴不實在，黃宇豪所證述也有部分不實在等語。
三、惟查前揭事實欄所記載被告犯行，業據被害人甲○○指訴及
    於原審到庭證述甚詳外，並經甲○○、黃宇豪於原審結證證
    明，且有被告自認為真正之現金借支單、本票，被告所簽領
    款收據影本在卷可憑，並有扣案玩具手槍貳把可佐。被害人
    甲○○指被告恐嚇取財部分非實，原判決理由已詳予說明，
    被告自承確有於前揭時地夥同甲○○及綽號阿呆者，由甲○
    ○向其父詐取三十三萬元，而由被告分三次收款之事實，空
    言飾稱其事前不知情，無可取信，其抗辯各節，原審已於判
    決理由中詳予論述指駁，上訴意旨仍執陳詞卸責，指摘原判
    決不當，為無理由，應予駁回。
據上論斷，應依刑事訴訟法第373條、第368條，判決如主文。
本案經檢察官曾忠己到庭執行職務。
中    華    民    國    95    年    10    月    26    日
                  刑事第二十庭  審判長法  官 尤 豐 彥
                                      法  官 魏 新 國
                                      法  官 黃 金 富
以上正本證明與原本無異。
詐欺部分不得上訴。
妨害自由部分如不服本判決，應於收受送達後十日內向本院提出
上訴書狀，其未敘述上訴之理由者並得於提起上訴後十日內向本
院補提理由書（均須按他造當事人之人數附繕本）。
                                      書記官 洪 雪 娥
中    華    民    國    95    年    10    月    26    日
附錄：本案論罪科刑法條全文
刑法第339條：
意圖為自己或第三人不法之所有，以詐術使人將本人或第三人之
物交付者，處5年以下有期徒刑、拘役或科或併科1千元以下罰金
。
以前項方法得財產上不法之利益或使第三人得之者，亦同。
前二項之未遂犯罰之。
刑法第302條：
私行拘禁或以其他非法方法，剝奪人之行動自由者，處 5 年以下
有期徒刑、拘役或 3 百元以下罰金。
因而致人於死者，處無期徒刑或 7 年以上有期徒刑，致重傷者，
處 3 年以上十年以下有期徒刑。
第 1 項之未遂犯罰之。


司法院資訊處製作；財團法人民間司法改革基金會備份。
